【裁判字號】    92,易,1697
【裁判日期】    920703
【裁判案由】    毒品危害防制條例
【裁判全文】
臺灣板橋地方法院刑事判決                        九十二年度易字第一六九七號
    公  訴  人  臺灣板橋地方法院檢察署檢察官
    被      告  甲○○
右列被告因違反毒品危害防制條例案件，經檢察官提起公訴（九十二年度毒偵字第一
五九八號），本院判決如左：
    主  文
甲○○連續施用第二級毒品，累犯，處有期徒刑陸月，如易科罰金，以參佰元折算壹
日。扣案第二級毒品安非他命貳包（合計淨重壹點壹公克）、含安非他命殘渣（微量
無法秤重）玻璃球貳個、塑膠匙壹支沒收，其中安非他命（含玻璃球內殘渣）併銷燬
之。
    事  實
一、甲○○於民國八十八年間因傷害案件，經本院以八十八年度訴字第一九六六號判
    處拘役四十日，如易科罰金，以三百元折算一日；又因違反毒品危害防制條例案
    件，於八十九年九月十五日經台灣高等法院以八十九年度上易字第三０九四號判
    處有期徒刑七月；再因傷害案件於九十年六月五日經台灣高等法院以九十年度上
    易字第二五七號判處有期徒刑八月；以上三罪接續執行，於九十一年四月二十七
    日執行完畢。又因於八十八年間施用毒品安非他命案件，經本院以八十八年度毒
    聲字第三六三九號裁定送台灣台北看守所附設勒戒處所實施觀察、勒戒後，認無
    繼續施用毒品之傾向，於八十八年六月二十八日經台灣板橋地方法院檢察署檢察
    官以八十八年度偵字第一四八三九號不起訴處分；又因於八十八年間施用毒品安
    非他命案件，經本院以八十八年度毒聲字第四九六七號裁定送台灣台北看守所附
    設勒戒處所實施觀察、勒戒後，認有繼續施用毒品之傾向，由本院於八十八年八
    月二十五日以八十八年度毒聲字第五三二九號裁定送戒制處所施以強制戒治一年
    。經戒治滿三月後，認無繼續戒治之必要，於八十九年一月二十五日以八十九年
    度毒聲字第七五五號裁定停止戒治，所餘戒治期間付保護管束。又於保護管束期
    間因違反保護管束應遵守事項情節重大，經本院於八十九年五月十日以八十九年
    度毒聲字第三０六一號撤銷保護管束，令入戒治處所施以強制戒治，於八十九年
    十二月十九日執行完畢，猶不知悔改。
二、甲○○明知毒品危害防制條例業經總統於八十七年五月二十日，以華總（一）字
    第八七０００九九八六０號令修正公布，於同年五月二十二日生效，依該條例第
    二條第二項第二款之規定，將安非他命列為第二級毒品管理，不得非法持有及施
    用。詎竟基於施用毒品安非他命之概括犯意，於九十二年五月一日下午六時許、
    同年五月五日下午七時許，在台北縣三重市○○路二六七巷五號住處，以將安非
    他命置於玻璃球吸食器內再點火加熱燒烤產生白煙吸聞之方式，非法施用第二級
    毒品安非他命，前後共二次。嗣於九十二年五月五日下午八時五分許，在上址為
    警查獲，並扣得其所有供施用之第二級毒品安非他命二包（合計淨重一．一公克
    ），及其所有供施用安非他命犯罪之含安非他命殘渣（微量無法秤重）玻璃球二
    個、塑膠匙一支。經台灣板橋地方法院檢察署檢察官以其強制戒治期滿後再犯施
    用毒品案件，於九十二年五月六日以九十二年度聲戒字第四八四號聲請強制戒治
    ，經本院於同日以九十二年度毒聲字第一四四五號裁定送戒治處所實施強制戒治
    。
三、案經台北縣政府警察局三重分局報請台灣板橋地方法院檢察署檢察官偵查起訴。
    理  由
一、訊據被告甲○○對於右揭時、地施用第二級毒品安非他命之犯罪事實，於警詢時
    及偵審中均坦承不諱，其尿液經送檢驗，亦呈安非他命陽性反應，有台灣檢驗科
    技股份有限公司九十二年五月十四日第ＣＺ000000000號濫用藥物尿液
    檢驗報告書（檢體編號0000000000號）一紙在卷可稽，並有其其所有
    供施用安非他命犯罪之玻璃球二個、塑膠匙一支扣案可供佐證。又被告於八十八
    年間因施用毒品安非他命案件，經本院裁定送觀察、勒戒後，認無繼續施用毒品
    之傾向，經台灣板橋地方法院檢察署檢察官以八十八年度偵字第一四八三九號不
    起訴處分；又於八十八年間因施用毒品安非他命案件，經本院裁定觀察、勒戒後
    ，認有繼續施用毒品之傾向，由本院裁定送戒治處所施以強制戒治一年，於八十
    九年十二月十九日執行完畢。而本次犯行經台灣板橋地方法院檢察署檢察官以被
    告強制戒治期滿後再犯施用毒品罪，於九十二年五月六日以九十二年度聲戒字第
    四八四號聲請強制戒治，經本院於同日以九十二年度毒聲字第一四四五號裁定送
    戒治處所實施強制戒治，有上開裁定書、不起訴書分書、台灣高等法院被告全國
    前案紀錄表附卷可憑，其係強制戒治期滿後再犯，事證明確，被告犯行洵堪認定
    ，應依法論科。
二、按施用毒品，經強制戒治期滿後，五年內再犯施用毒品罪，除應由法院裁定入戒
    治處所施以強制戒治外，並應進入審理程序審判，毒品危害防制條例第二十三條
    第二項定有明文；故核被告所為，係犯毒品危害防制條例第十條第二項之施用第
    二級毒品罪。其施用第二級毒品前後持有安非他命，其持有之低度行為應為施用
    之高度行為所吸收，不另論罪。被告先後二次施用犯行，時間緊接，犯罪構成要
    件相同，顯係出於概括之犯意為之，為連續犯，應依刑法第五十六條規定，以一
    罪論，並加重其刑。又被告有事實欄第一項所載之前科，於九十一年四月二十七
    日執行完畢，有台灣高等法院被告全國前案紀錄表、台灣板橋地方法院檢察署刑
    案資料查註記錄表各一紙附卷可按，其於刑之執行完畢後五年內，再犯本件有期
    徒刑以上之刑之罪，為累犯，應依刑法第四十七條之規定加重其刑，並遞加之。
    爰審酌被告犯罪之動機、目的、手段，犯罪所生之危害，僅施用二次，犯罪後坦
    承犯行，態度良好，及已在台灣台北戒治所強制戒治中等一切情狀，量處如主文
    所示之刑，並諭知易科罰金之折算標準，以資懲儆。
三、扣案之安非他命二包（合計淨重一．一公克），及玻璃球二個內所含安非他命殘
    渣（微量無法秤重），係第二級毒品，業如前述，應依毒品危害防制條例第十八
    條第一項前段之規定，宣告沒收銷燬之。另扣得之玻璃球二個、塑膠匙一支，係
    被告所有供施用毒品安非他命犯罪用之物，亦據其陳明在卷，應依刑法第三十八
    條第一項第二款之規定宣告沒收之。
據上論斷，應依刑事訴訟法第二百九十九條第一項前段，毒品危害防制條例第十條第
二項、第十八條第一項前段，刑法第十一條前段、第五十六條、第四十七條、第四十
一條第一項前段、第三十八條第一項第二款，罰金罰鍰提高標準條例第二條，判決如
主文。
本案經檢察官伍逸康到庭執行職務。
中      華      民      國    九十二    年      七      月      三      日
                                        臺灣板橋地方法院刑事第三庭
                                            法  官  鄭  水  銓
右正本證明與原本無異。
如不服本判決，應於判決送達後十日內，向本院提出上訴狀。
                                            書記官  謝  明  倫
中      華      民      國    九十二    年      七      月      七      日
附錄本案論罪科刑法條全文：
毒品危害防制條例第十條
施用第一級毒品者，處六月以上五年以下有期徒刑。
施用第二級毒品者，處三年以下有期徒刑。


司法院資訊處製作；財團法人民間司法改革基金會備份。
